臺灣苗栗地方法院刑事判決　　　　　　　　　　　　　九十二年度交訴字第五六號
　　公　訴　人　臺灣苗栗地方法院檢察署檢察官
　　被　　　告　乙○○
右列被告因公共危險等案件，經檢察官提起公訴（九十二年度偵字第三四三三號），
本院判決如左：
    主  文
乙○○服用酒類，不能安全駕駛動力交通工具而駕駛，處有期徒刑月；又因過失傷
害人，處拘役伍拾日，如易科罰金，以佰元折算壹日；又駕駛動力交通工具肇事，
致人受傷而逃逸，處有期徒刑拾月；應執行有期徒刑壹年，拘役伍拾日，拘役部分如
易科罰金，以佰元折算壹日。
    事  實
一、乙○○於民國九十二年八月三十一日十二至十四時許，在其住處苗栗縣獅潭鄉新
    店村七鄰新店五六號服用藥酒維士比二瓶後，已因飲酒欠缺通常之注意力，而無
    安全駕駛動力交通工具之能力，詎仍於當日十六時許起，駕駛車牌號碼ＣＧ─四
    三三○號自小客車，沿省道台三線往返於其住處及苗栗縣三灣鄉之間，嗣於當日
    十七時許，乙○○自三灣鄉○○○○道台三線內側車道由北往南行駛，行經苗栗
    縣獅潭鄉百壽村一鄰大坪一之一號宏昌茶園前，本應隨時注意同一車道行駛之前
    車之行動，且應注意車前狀況，隨時採取必要之安全措施，並應遵守在劃有分向
    限制線之路段，不得超車之規定，而依當時天候晴、日間自然光線、道路無缺陷
    亦無障礙物、視距良好，並無不能注意之情形，竟疏未注意行駛在同一車道之前
    車即甲○○所駕駛之車牌號碼六Ａ─一八五號營業用小客車正欲左轉，即跨越分
    向限制線欲超越該車，遂撞及甲○○所駕車輛之左後車門，致甲○○受有左側骨
    盆挫傷之傷害。乙○○駕駛前開自小客車肇事後，竟未採取救護或其他必要措施
    ，或向警察機關報案，即駕車逃逸，幸丙○○行經該處見狀報警，為警循線在苗
    栗縣獅潭鄉新店村獅潭國中後校門口查獲，並測試乙○○呼氣酒精濃度達每公升
    ○‧七五毫克而查悉上情。
二、案經苗栗縣警察局苗栗分局報請及甲○○訴由臺灣苗栗地方法院檢察署檢察官偵
    查起訴。
    理  由
一、認定犯罪事實所根據的證據及理由：
    (一)被告乙○○對右揭酒後駕車部分犯行坦承不諱，並坦認於右揭時、地駕駛車牌
      號碼ＣＧ─四三三○號自小客車，與告訴人甲○○所駕駛之車牌號碼六Ａ─一
      八五號營業用小客車發生碰撞，事故發生後其未停車查看即駕車離開等事實。
　　(二)告訴人甲○○到庭就車禍當時其係沿省道台三線南向內側車道行駛欲左轉進入
      產業道路，被告從左後方超車，兩車因而發生碰撞，碰撞力量很大，其有受傷
      並昏過去一下，下車時被告所駕之車還在，正要開車離開，此時證人丙○○恰
      好開車經過，其便請證人丙○○追被告所駕之車等情指訴綦詳。
    (三)證人丙○○在追被告所駕之車時，有聯絡獅潭分駐所警員，請警員從南往北攔
      截，其間證人丙○○一直與警員保持聯絡，而被告所駕之車亦一直在證人丙○○之視線內，嗣在離案發地三、四公里之獅潭國中後校門口警員將被告所駕之
      車攔獲等節，經證人丙○○、證人即當日處理警員沈鳳輝到庭證述明確。
    (四)酒精濃度測試單、刑法第一百八十五條之三案件測試觀察紀錄表各一紙在卷足
      憑（偵卷第十一、十二頁），且被告酒後駕車並發生本件事故，益徵其已不能
      安全駕駛動力交通工具而駕駛。
    (五)告訴人確因本件車禍，受有左側骨盆挫傷之傷害，有大順醫院診斷證明書一紙
      （偵卷第十九頁）足稽。
    (六)按後車駕駛人應隨時注意同一車道行駛之前車之行動；汽車行駛時，駕駛人應
      注意車前狀況，隨時採取必要之安全措施；在劃有分向限制線之地段，不得超
      車，道路交通安全規則第九十四條第二項、第三項、第一百零一條第二款分別
      定有明文，被告於右揭時、地駕車自應注意並遵守上開規定，而觀諸道路交通
      事故調查報告表（偵卷第十頁），本案發生時天候晴、日間自然光線、道路無
      缺陷亦無障礙物、視距良好，並無不能注意之情形，被告竟疏未注意及此，未
      留意行駛在同一車道之前車即告訴人所駕之車正欲左轉，即貿然跨越分向限制
      線欲超越該車，而撞及告訴人所駕車輛之左後車門，其有過失甚明，而被告之
      過失行為與告訴人所受傷害間有相當因果關係，亦堪認定。
    (七)本案肇事責任，經送臺灣省竹苗區車輛行車事故鑑定委員會鑑定後亦認：「一
      、乙○○酒精濃度過量駕駛自小客車跨越分向限制線超車不當為肇事原因。二
      、甲○○駕駛營小客車無肇事因素」，有該鑑定委員會鑑定意見書一份（偵卷
      第四十二頁）可佐。
    (八)由上述各節相互佐證，本件事證明確，被告酒後駕車、過失傷害及肇事逃逸等
      犯行均足以認定。
二、對於被告辯解，本院的判斷：
    (一)被告否認過失傷害及肇事逃逸犯行，辯稱：案發時其車係走外側車道，告訴人
      之車本停在同方向之路旁，是告訴人之車突然從路邊開到路上，兩車方發生碰
      撞，其並無過失云云。惟查：事故發生後，告訴人之車身已完全停在對向車道
      ，此經證人丙○○到庭結證屬實（本院卷第一二一頁），並有道路交通事故調
      查報告表一紙（偵卷第十頁）可考，若依被告所述，告訴人之車於碰撞後依物
      理學之作用應係停在同向車道，而不會是在對向車道，是被告就此所陳應與事
      實不符。又被告就本件事故確有過失一節，業如前段所述，且被告如確無過失
      ，於事故發生後大可向告訴人理論，甚至請求告訴人賠償其車輛受損之損害，
      然其卻逕自迅速駕車離去，足徵其畏罪情虛，是其前開所辯，無非臨訟飾卸之
      詞，並不可採。
    (二)被告又辯稱：案發地點很髒，之前很多人在那邊死掉，告訴人突然開車出來兩
      車擦撞，其以為有人要搶劫，所以才會離開案發現場云云。然告訴人所駕之車
      自照片觀之（偵卷第九頁），係一般營業用計程車，且案發時天氣晴朗，有自
      然光線（經告訴人指訴明確，並有道路交通事故調查報告表一紙足憑），被告
      當無誤認之可能，況告訴人於事故發生後昏迷了一段時間，更無從表現出讓被
      告誤會其有行搶意圖之舉動，是被告以此為辯，實與常情相違，自非可採。
    (三)被告另聲請本院勘驗事故發生現場，以證明其上開所辯，惟本院審酌相關卷證
      ，認事證已極明確，應無至現場勘驗之必要，附此敘明。
三、論罪科刑的理由：
    (一)核被告所為，係犯刑法第一百八十五條之三之服用酒類，不能安全駕駛動力交
      通工具而駕駛罪、第二百八十四條第一項前段之過失傷害罪及刑法第一百八十
      五條之四之肇事致人受傷而逃逸罪。
    (二)被告所犯上揭三罪，罪名不同，犯意各別，應分論併罰。
    (三)爰審酌被告過失之程度、告訴人所受之傷害、被告犯後仍否認大部份犯行，且
      迄今未賠償告訴人所受損害等一切情狀，分別量處如檢察官求處刑度之刑，有
      期徒刑部分並定其應執行刑，拘役部分另諭知易科罰金之折算標準如主文所示
      ，以示懲儆。
四、適用法律依據：
    (一)刑事訴訟法第二百九十九條第一項前段。
    (二)刑法第一百八十五條之三、第二百八十四條第一項前段、第一百八十五條之四
      、第四十一條第一項前段、第五十一條第五款。
    (三)罰金罰鍰提高標準條例第一條前段、第二條。
本案經檢察官林文中到庭執行職務。
中　　　華　　　民　　　國　　九十三　　年　　　七　　　月　　 十二 　　日
                                臺灣苗栗地方法院刑事第二庭
                                    審判長法　官  林 燦 都
                                    　　　法　官  顧 正 德
　　　　　　　　　　　　　　　　　　　　　法　官  張 文 毓
右正本證明與原本無異
如不服本判決應於送達後十日內向本院提出上訴狀
                                          書記官  黃 士 益
中　　　華　　　民　　　國　　九十三　　年　　　七　　　月　　 十二 　　日
附錄本判決論罪科刑法條
刑法第一百八十五條之三
服用毒品、麻醉藥品、酒類或其他相類之物，不能安全駕駛動力交通工具而駕駛者，
處一年以下有期徒刑、拘役或三萬元以下罰金。
刑法第二百八十四條第一項前段
因過失傷害人者，處六月以下有期徒刑、拘役或五百元以下罰金。
刑法第一百八十五條之四
駕駛動力交通工具肇事，致人死傷而逃逸者，處六月以上五年以下有期徒刑。
